# 土地收储

提问人：1091 时间：2022-11-15 15:35:42
公司为建培训基地，将某一地块的土地性质，由仓储用地变为商服用地。在此过程中，土地部门对该地块的先收储（收储时，土地部门按土地和地上附着物评估值分别给予公司补偿），后出让该地块给该公司，公司交纳出让金。此业务的实质为土地变性，变性后，该地块面积不变，使用期限延长 3 年。（ 1 ）对于该土地使用权，变性后的入账价值怎么计量？
（ 2 ）地上附着物（仓库）房产证已经收回，是否做固定资产清理？
（ 3 ）收储时收到的补偿款如何处理？相关的理论依据是？

回答人：chenyiwei
由于“收储+出让”是一揽子交易，土地变性更多地是为了满足合规性要求，因此在收储环节不能认定为土地使用权的处置。收到收储款时确认为负债（如其他应付款）。支付出让金时冲销该项其他应付款。如果出让金大于收储补偿，则差额增加土地使用权价值（但需关注由此可能增加的土地使用权减值风险，必要时从严把握进行减值测试和计提减值准备）。
原土地上的仓库，其账面价值在拆除时按资产处置处理。参考：《中审众环研究 2020 》之“问题1-1-4（拆除旧房并建造新房时，旧房原账面价值的处理）”。